臺灣桃園地方法院小額民事判決
111年度桃保險小字第315號
原      告  富邦產物保險股份有限公司

法定代理人  賴榮崇  
訴訟代理人  陳銘鐘  
            潘炳煌  
被      告  范景銓  


上列當事人間請求損害賠償事件，本院於民國111 年6月30日言
詞辯論終結，判決如下：
    主    文
被告應給付原告新臺幣壹萬玖仟伍佰壹拾參元，及自民國一百一
十一年三月三十日起至清償日止，按週年利率百分之五計算之利
息。
原告其餘之訴駁回。
訴訟費用新臺幣壹仟元由被告負擔新臺幣柒佰元，餘由原告負擔
。
本判決原告勝訴部分得假執行。
    理由要領
一、被告於民國109 年5月29日12時14分許，駕駛車號0000-00號
    自小客車，行經桃園市蘆竹區南崁路與圳佳路口時，因駕車
    不慎而撞擊原告承保、訴外人李泰興駕駛其所有之車牌號碼
    000-0000號自用小客車（下稱系爭車輛），致系爭車輛受損
    等情，業據其提出系爭車輛行車執照、車損照片等為證，並
    據本院依職權向桃園市政府警察局蘆竹分局調閱本件道路交
    通事故現場圖、調查報告表㈠㈡及現場照片等資料，經核與原
    告所述相符，且為被告所不爭執，堪信為真實。
二、至被告雖辯稱：對肇事責任有爭執，且原告去估價之前沒有
    告知伊，對金額有意見云云。惟依原告提出之估價單觀之（
    見本院卷第8至9頁），其維修內容亦皆與本件事故現場之系
    爭車輛受損部位照片相符（見本院卷第21至24頁），應已足
    認定此部分維修費用之支出，確係系爭車輛因本件事故所受
    侵害而生，且金額亦未有明顯過高之情形，故被告所辯，自
    非可取。
三、按「汽車行駛時，駕駛人應注意車前狀況及兩車並行之間隔
    ，並隨時採取必要之安全措施，不得在道路上蛇行，或以其
    他危險方式駕車」，「汽車倒車時，應依下列規定：⒉應顯
    示倒車燈光或手勢後，謹慎緩慢後倒，並應注意其他車輛及
    行人」，道路交通安全規則第94條第3 項、第110 條第2 款
    分別定有明文。次按「因故意或過失，不法侵害他人之權利
    者，負損害賠償責任」，「汽車、機車或其他非依軌道行駛
    之動力車輛，在使用中加損害於他人者，駕駛人應賠償因此
    所生之損害」，民法第184 條第1 項前段、第191 條之2 本
    文亦有規定。另按「被保險人因保險人應負保險責任之損失
    發生，而對於第三人有損失賠償請求權者，保險人得於給付
    賠償金額後，代位行使被保險人對於第三人之請求權。但其
    請求之金額，以不逾賠償金額為限」，保險法第53條第1 項
    亦有規定。
四、經查，本件事故發生時為晴天，有日間自然光線、柏油路面
    、乾燥無缺陷、無障礙物等情，有道路交通事故調查報告表
    ㈠及現場照片附卷可稽，足見依事故發生時現場狀況及客觀
    條件，被告及李泰興並無不能注意之情事。再據上開道路交
    通事故現場圖之現場處理摘要欄記載：「A 車（即被告駕駛
    之車輛）由圳佳路往南崁路方向倒車，B 車（即系爭車輛）
    由南崁路往圳佳路方向行駛，於上述時、地，雙方發生交通
    事故」等情（見本院卷第18頁），堪認被告就本件事故之發
    生，有未遵守前揭道路交通安全規則之過失。而李泰興駕駛
    系爭車輛行經事故地點時，亦有未注意車前狀況之過失，惟
    被告之過失責任並不因此而解免。準此，原告本於侵權行為
    及保險代位之法律關係，請求被告賠償損害，自屬有據。
五、按物被毀損時，被害人除得依民法第196 條請求賠償外，並
    不排除民法第213 條至第215 條之適用。依民法第196 條請
    求賠償物被毀損所減少之價額，得以修復費用為估定之標準
    ，但以必要者為限（例如：修理材料以新品換舊品，應予折
    舊）。查系爭車輛修復費用為新臺幣（下同）50,304元（工
    資20,956元、零件29,348元），有慶達汽車股份有限公司出
    具之估價單與統一發票在卷可稽（見本院卷第8、9、13頁）
    。而依行政院財政部發布之「固定資產耐用年數表」規定，
    汽車如非屬運輸業用客車、貨車，其耐用年數為5 年，並依
    同部訂定之「固定資產折舊率表」規定，耐用年數5 年依定
    率遞減法之折舊率為千分之369 ，其最後1年之折舊額，加
    歷年折舊累計額，其總和不得超過該資產成本原額10分之9 
    。查系爭車輛係於108 年8 月出廠，有系爭車輛行車執照影
    本在卷為憑（見本院卷第6 頁），至本件事故發生之109 年
    5 月29日，系爭車輛之實際使用年數為3年2個月，故原告就
    零件部分得請求之金額應以6,920元為限（計算式如附表）
    ，加計工資20,956元，共計27,876元，即為原告得請求之修
    復費用。
六、末按「損害之發生或擴大，被害人與有過失者，法院得減輕
    賠償金額，或免除之」，民法第217 條第1 項定有明文。此
    項規定之目的，在謀求加害人與被害人間之公平，故在裁判
    上法院得以職權減輕或免除之（見最高法院85年台上字第17
    56號判例要旨）。本院審酌本件事故發生緣由、路權歸屬情
    形等一切情狀，認原告應負擔30％，被告應負擔70％之過失責
    任，爰依前開規定，減輕被告之賠償金額後為19,513元（27
    ,876元×70% ＝19,513元，元以下四捨五入）。
七、綜上所述，原告依侵權行為及保險代位法律關係，請求被告
    給付19,513元，及自起訴狀繕本送達（見本院卷第32頁）之
    翌日即111 年3 月30日起至清償日止，按週年利率5%計算之
    利息，為有理由，應予准許。原告逾此範圍之請求，為無理
    由，應予駁回。
八、本件係依民事訴訟法第436 條之8 第1 項適用小額訴訟程序
    所為之判決，依同法第436 條之20之規定，法院為被告敗訴
    之判決時，應依職權宣告假執行。
九、本件事證已臻明確，兩造其餘主張、陳述及所提之證據，經
    審酌均與判決結果不生影響，爰不一一論列，附此敘明。
十、訴訟費用負擔之依據：民事訴訟法第79條。並依同法第436
    條之19第1 項規定，確定訴訟費用額為原告繳納之第一審裁
    判費1,000 元，由被告負擔700元，餘由原告負擔。
　　
中    華    民    國   111    年    7     月    14    日
                  桃園簡易庭  法  官  汪智陽
以上正本係照原本作成。
如不服本判決，應於送達後20日內，向本院提出上訴狀並表明上
訴理由，如於本判決宣示後送達前提起上訴者，應於判決送達後
20日內補提上訴理由書（須附繕本）。
如委任律師提起上訴者，應一併繳納上訴審裁判費。
中    華    民    國   111    年    7     月    14    日
                              書記官  陳家蓁

附表：     年 數  折        舊        額   折  舊  後  餘額   計  算  方  式 金額   計算方式  金額 01 29,348x0.369 10,829 29,348-10,829 18,519 02 18,519x0.369 6,834 18,519-10,829 11,685 03 11,685x0.369 4,312 11,685-4,312 7,373 04 7,373x0.369x2/12 453 7,373- 453 6,920 說明： 一、單位為新臺幣，元以下四捨五入。 二、採定率遞減法計算折舊。     

附錄：
一、民事訴訟法第436條之24第2項：
    對於小額程序之第一審裁判上訴或抗告，非以其違背法令為
    理由，不得為之。
二、民事訴訟法第436條之25：
    上訴狀內應記載上訴理由，表明下列各款事項：
    ㈠原判決所違背之法令及其具體內容。
    ㈡依訴訟資料可認為原判決有違背法令之具體事實。
三、民事訴訟法第471條第1項：（依同法第436條之32第2項規定
    於小額事件之上訴程序準用之）
    上訴狀內未表明上訴理由者，上訴人應於提起上訴後20日內
    ，提出理由書於原第二審法院；未提出者，毌庸命其補正，
    由原第二審法院以裁定駁回之。